# 请教下

提问人：liubin988513 时间：2012-06-13 09:57:08
看了下，一些资料里面经常引用“ASC”。这个准则一般在什么网站找到啊，最好有汇总的。想下载看看。
http://www.fasb.org/jsp/FASB/Page/PreCodSectionPage&cid=1218220137031这个也找不到吧-----该贴已经同步到 liubin988513的微博

回答人：chenyiwei
ASC--Accounting standards codification，是对原先各种来源发布的US GAAP的系统梳理，包括但不限于原先的FASB statenments、APB Opinion、EITF、SOE等。自 2009 年 9 月起，是US GAAP的唯一权威文本，其余原先的公告等都成为“非权威性”（non-authoritative）的。
相关的codification notice对此问题表述为： Codification Notice Effective for financial statements for interim or annual periods ending after 15 September 2009, this standard will be superseded by the FASB Accounting Standards Codification and will no longer be authoritative. The paragraph numbers below link to a Table of Concordance that lists the Codification topics and subtopics corresponding to each paragraph number.

提问人：liubin988513 时间：2012-06-13 21:35:08
陈老师，再请教下，不知有网站能找到pdf版本吗。。。。。不知怎么对上编号呢。谢谢。

回答人：chenyiwei
不清楚，请其他网友协助。 我估计ASC可能也和IFRS一样，要取得完整的版本就是要收费的。